【裁判字號】    89,交聲,688
【裁判日期】    900731
【裁判案由】    違反道路交通管理處罰條例聲明異議
【裁判全文】
臺灣臺北地方法院交通事件裁定                    八十九年度交聲字第六八八號
    異議人即
    受處分人  甲○○
右列受處分人因違反道路交通管理處罰條例案件，對於臺北市交通事件裁決所中華民
國八十九年十月九日所為之處分( 原處分案號：北市裁三字第駕裁00-000000000號 )
聲明異議，本院裁定如左：
        主      文
異議駁回。
        理      由
一、按汽車駕駛人停車時，應依車輛順行方向緊靠道路右側停車，「道路交通安全規
    則」第一百十二條第一項第十款前段定有明文，又汽車駕駛人停車時，不依順行
    方向停車之情形者，處新臺幣六百元以上一千二百元以下罰鍰，「道路交通管理
    處罰條例」第五十六條第一項第六款亦有處罰規定。
二、本件受處分人即異議人甲○○於八十八年四月十四日上午八時卅分許，將其所駕
    駛車牌BH-1985 號自用小客車，在臺北市中山區○○○路○段九十六巷( 臺北市
    立長春國民小學圍牆旁 )停車時，未依車輛順行方向停車，為臺北市政府警察局
    支援停車管理處執法小組執勤人員以照相機( 科學儀器 )拍照方式採證，並以受
    處分人有違反「道路交通管理處罰條例」第五十六條第一項第六款規定之行為掣
    單( 北市警交(87)字第842000647 號 )逕行舉發並指定應到案日期( 八十八年五
    月廿日 )。嗣將採證相片連同舉發違規通知單送達受處分人收受後，受處分人未
    依限到案聽候裁決，亦未自動繳納罰鍰，原處分機關乃依「道路交通管理處罰條
    例」第五十六條第一項第六款規定，於八十九年十月九日從重裁處新臺幣一千二
    百元罰鍰之處分。
三、訊據受處分人固不否認其於前開時間將其所駕駛之車牌BH-1985 號自用小客車，
    有以車頭朝向道路中央，而未依車輛順行方向停車為警拍照之事實，惟矢口否認
    有違反「道路交通管理處罰條例」第五十六條第一項第六款規定之行為，辯稱略
    以：臺北市中山區○○○路○段九十六巷並非主要交通要道，十餘年來，民眾均
    自發性的在該巷道兩側，以「非」字型( 即車頭朝外或車尾朝外 )方式停車，詎
    料該巷道自八十八年四月九日起，即遭無預警方式改變停車方式並開單告發取締
    ，難令人心服云云。經查：本件未依車輛順行方向停車之違規事實，有以科學儀
    器照相機採證之相片一張在卷可稽。由該張採證照片清晰可見受處分人駕駛之該
    輛車牌BH-1985 號自用小客車確實在臺北市中山區○○○路○段九十六巷「臺北
    市立長春國民小學」圍牆旁，以車頭朝向道路( 九十六巷 )與道路呈垂直狀態，
    不依車輛順行方向停放。況查受處分人係領有駕駛執照之駕駛人，其就「道路交
    通安全規則」第一百十二條第一項第十款「汽車停車時，應依車輛順行方向緊靠
    道路右側」之規定，自應知之甚稔。受處分人自有遵守之義務，此外查無其他積
    極證據足資證明該巷道有准許不依車輛順行方向停車之標誌，本件受處分人駕車
    未依車輛順行方向停車之違規行為，洵堪認定，且其既未依限到案聽候裁決，亦
    未自動繳納罰鍰，從而原處分機關依「道路交通管理處罰條例」第五十六條第一
    項第六款、「違反道路交通管理事件統一裁罰標準及處理細則」第四十四條第一
    項及該細則標準表規定，逕行從重裁處受處分人新臺幣一千二百元罰鍰，核無違
    誤，本件受處分人之異議為無理由，應予駁回。
據上論斷，應依道路交通案件處理辦法第十九條，裁定如主文。
中      華      民      國    九    十    年      七      月    卅一    日
                          臺灣臺北地方法院交通法庭
                                  法  官  鍾      華
得於五日內抗告
右正本證明與原本無異。
如不服本裁定，應於裁定送達後五日內向本院提出抗告狀。
                                  書記官  黃  繡  琴
中      華      民      國    九    十    年      七      月  三十一    日


司法院資訊處製作；財團法人民間司法改革基金會備份。
